【裁判字號】    89,訴,1307
【裁判日期】    901231
【裁判案由】    強盜等
【裁判全文】
臺灣高雄地方法院刑事判決                        八十九年度訴字第一三七號
    公  訴  人  臺灣高雄地方法院檢察署檢察官
    被      告  壬○○
    被      告  巳○○
    右  二  人          丙○
    指定辯護人
右列被告等因強盜案件，經檢察官提起公訴（八十九年偵字第八五四七號、八十九年
少連偵字第一六二號）及併案審理（九十年度偵字第一三三八五號），丙○判決如左
：
    主  文
壬○○共同意圖為自己不法之所有，攜帶兇器以脅迫至使不能抗拒，而取他人之物，
處有期徒刑伍年貳月，扣案西瓜刀壹把沒收；又共同連續意圖為自己不法之所有，而
攜帶兇器搶奪他人之動產，處有期徒刑壹年陸月，扣案西瓜刀壹把沒收。應執行有期
徒刑陸年陸月，扣案西瓜刀壹把沒收。
巳○○共同意圖為自己不法之所有，攜帶兇器以脅迫至使不能抗拒，而取他人之物，
處有期徒刑伍年貳月，扣案西瓜刀壹把沒收；又共同意圖為自己不法之所有，而攜帶
兇器搶奪他人之動產，未遂，處有期徒刑捌月，扣案西瓜刀壹把沒收。應執行有期徒
刑伍年捌月，扣案西瓜刀壹把沒收。
    事  實
一、壬○○000000000000000，0000000000000，00
    000000000000000000００，００００００，0000000
    00，000000000000000000００，00000000000
    000，0000000000000，00000000000000000
    000000000000000000，００００（上段文字敘述之資料依法
    不得揭示）。詎其仍不知悔悟，於緩刑期間竟不知自檢，竟意圖為自己不法之所
    有，基於搶奪他人財物之概括犯意，於八十九年四月十四日凌晨，與同具搶奪犯
    意之巳○○二人共同基於搶奪他人財物之犯意聯絡及行為分擔外出尋找搶奪之目
    標，由林騎乘巳○○提供，林母陳美惠所有未懸掛車牌原車號ＸＫＣ－００５號
    之藍色重型機車搭載巳○○，並由巳○○持林某預購之西瓜刀乙把，在高雄市前
    鎮區、高雄縣鳳山市五甲地區尋找目標行搶，嗣於凌晨三時四十分許，在高雄市
    前鎮區○○路與崗山東街口，見辰○○騎乘機車搭載乙○○，即尾隨接近，趁四
    下無人之際，由巳○○動手行搶乙○○之皮包，惟因王女拒不放手而未得逞，辰
    ○○騎乘之機車則因重心不穩而倒地，王女趁隙逃往巷弄之中高喊「搶劫」呼救
    ，壬○○與巳○○便另行基於強盜之犯意，由巳○○持西瓜刀下車喝令辰○○：
    「把錢拿出來」，壬○○則在一旁把風，陳女見林某持有西瓜刀而不能抗拒，僅
    回稱: 「沒有錢」之後便逃離現場，而任由壬○○及巳○○搜刮現場財物，謝某
    隨後追趕先前逃離之乙○○未著而回到現場，並取走辰○○所有置於機車置物箱
    之皮包一個（內有現金六千五百元、駕駛執照二張、富邦銀行信用卡及提款卡各
    乙張、聯邦銀行提款卡、全民健康保險卡乙張、土地銀行、台灣中小企業銀行、
    聯邦銀行、富邦銀行及郵局存摺各乙本、身分證乙張、店章乙個、印章二枚、鑰
    匙三十一支、皮包三只、會員證乙張等物），得手後逃逸，嗣因其等將強盜所得
    現金均分，其餘財物沿途丟棄於高雄縣鳳山市○○○路六四巷十三弄附近，並將
    西瓜刀藏於高雄縣鳳山市○○○路與永安街口。八十九年四月間某日晚間六時許
    ，壬○○又承前開搶奪之概括犯意，騎乘機車搭載某姓名年籍不詳之男子，共同
    在高雄縣鳳山市五甲派出所附近，騎乘機車橫向攔阻於機車騎士己○○前方而搶
    奪其內有現金一千元、信用卡、提款卡、摩脫羅拉CD928行動電話（序號：
    000000000000000 ）之皮包一只，嗣於八十九年四月十四日凌三時二十分許，經
    警於高雄縣鳳山市○○路二四五號前查獲二人，並於高雄縣鳳山市○○○路與永
    安街口、南正二路六四巷十三弄口尋獲作案之西瓜刀乙把及除現金以外辰○○所
    有之前揭物品，並據己○○所提行動電話號序查出出售該電話與翰麟通信行之人
    為壬○○後，借訊被告供被害人指認而偵知上情。
二、案經高雄市政府警察局前鎮分局及內政部警政署高雄港務警察所報告台灣高雄地
    方法院檢察署檢察官。
    理  由
一、訊據被告壬○○、巳○○對於附表一編號一、二所示之犯罪事實坦承不諱，核與
    被害人辰○○、乙○○先後於警訊及丙○審理時指訴情節相符，並有為警查獲之
    西瓜刀及附表一編號二所示之贓物領據在卷可資為證，又被告壬○○雖矢口否認
    有為附表一編號三之犯行，辯稱：己○○遭搶之行動電話係綽號「昌阿」之人委
    託其出售，並不知該手機之來源云云，惟查：證人即被害人於警訊中隔單面玻璃
    肯定指稱被告壬○○即為伊遭搶奪時，騎乘機車之搶嫌，於丙○審理時亦陳稱，
    應以警訊時印象較深刻，審諸被害人與被告素不相識，應無誣陷之可能，加以該
    被害人係遭搶時嫌自正面將其所騎機車攔阻而奪取其財物，被害人應有較充裕之
    時間觀察搶嫌之相貌，從而其於警訊中之指訴應堪採信，加以被告壬○○對於何
    人委託伊販售該行動電話及該人之年籍、姓名、具體聯絡方式均無法交代，足認
    其所辯應為卸責之詞而不可採。又被告巳○○攜帶西瓜刀逼近被害人，客觀上足
    以使人因此脅迫行為而喪失意思決定自由，且謝某令辰○○等交付財務，被害人
    乙○○因而逃跑，辰○○則因此不敢抗拒，業據陳女供陳無訛，陳女嗣後雖亦逃
    離現場，然其於丙○審理中陳稱，自己當時就在五十公尺左右之附近，看見巳○○取其財物而不敢靠近，足見被害人主觀上亦已達於不能抗拒之程度，再參以陳
    筱敬答稱：「沒有錢」之後，被告巳○○尚持西瓜刀追尋乙○○未著之後才回頭
    取走機車內之財物，亦證被告等主觀上具有以強盜之方式搶去他人財物之故意，
    本件事證明確，被告壬○○及巳○○之犯行足堪認定。
二、核被告壬○○及被告巳○○所為，均係犯刑法第三百三十條條第一項、第三百二
    十六條第二項、第一項之加重強盜及加重搶奪罪，被告二人就附表一編號一、二
    所示之犯行，被告壬○○就附表一編號三之犯行與該不詳姓名男子間，個別具有
    犯意之聯絡與行為分擔，為共同正犯。被告巳○○著手於搶奪乙○○皮包之犯行
    而未遂，為未遂犯，應依刑法第二十六條之規定減輕之，又被告壬○○先後所為
    普通搶奪既遂罪及加重搶奪未遂罪，時間緊接，犯罪構成要件相同，顯係出於概
    括之犯意為之，為連續犯，爰依刑法第五十六條之規定以一罪論，且加重其刑，
    。又其等自陳，搶奪未遂之後，想想被害人應該有錢而折返，進而為強盜之犯行
    ，足見被告二人嗣後所為之加重強盜犯行係另行起意而為之，是被告壬○○先後
    所為加重強盜罪及連續加重搶奪罪間，被告巳○○先後所為加重強盜及加重搶奪
    未遂間，均應與併罰。公訴人未慮及被告二人攜帶客觀上足供作兇器之用之西瓜
    刀行搶之事實而認被告所為僅構成普通強盜及普通搶奪罪，容有未恰，然因無礙
    於社會基本事實之同一，丙○自得變更起訴法條加以審理，附此敘明，爰審酌被
    告二人身強體壯，非但不知憑一己之力謀生，竟攜帶兇器強盜、搶奪財物，於被
    害人心靈及財產所生之損害甚巨，被告壬○○並連續為搶奪之行為，其二人惡性
    均重大，本不宜寬待，惟念等於犯罪時均未滿二十歲，年紀尚輕，見識有限等一
    切情狀，分別量處如主文所示之刑，並分別定期應執行之刑，以示警懲，扣案之
    西瓜刀，為被告壬○○所有，供犯罪所用之物，應依刑法第三十八條第一項第二
    款沒收之。公訴人雖為舊附表一編號三之犯罪事實提起公訴，然因該部分犯罪事
    實，與業經起訴且有罪之被告壬○○加重搶奪未遂犯行具有連續犯之裁判上一罪
    關係，為起訴效力所及，丙○自得併予審究，應予說明。
三、公訴意旨另以：（一）被告壬○○與少年甲００（七十二年生，詳細年籍詳卷，
    另案經台灣高雄少年法院審理結）亦共同意圖為自己不法之所有，於八十九年三
    月二十六日十三時二十分許，由壬○○駕駛機車搭載甲００，尾隨騎乘機車之辛○○○，在高雄市○鎮區○○街四十一巷口附近，利用林女不備之際，甲００即
    下手搶奪林女身上內有現金二萬餘元、駕駛執照三張、身分證乙張、全民健康保
    險卡三張、行車執照乙張、印章乙枚、會員證乙張之黑色皮包一個，得手後，二
    人旋即逃往不知情之友人戊○○住處分贓，每人分得約一萬元，包括該黑色皮包
    在內之其餘贓物則由壬○○將之棄置於高雄縣鳳山市○○街一０三巷十號旁水溝
    內。（二）壬○○又於八十九年三月三十日十九時二十五分許，由壬○○騎乘機
    車搭載巳○○，在高雄市前鎮區伺機行搶，嗣於高雄市○鎮區○○路靠近崗山東
    街口，趁寅○○不備，由謝某動手搶奪康女置於機車腳踏板上之皮包（內有現金
    四萬五千元）、ＮＯＫＩＡ牌行動電話乙支（價值七千五百元）、身分證、駕照
    及其他證件)。（三）被告二人復於八十九年四月七日二十三時許，以同一手法
    ，在高雄市○鎮區○○街一一二號前，由巳○○自卯○○背後搶奪其所有之摩托
    羅拉行動電話乙具（價值一萬六千元），得手後逃逸。（四）又其二人再於同年
    四月十一日十六時許，以同一手法，在高雄市○○區○○路一號前，搶奪庚○○
    所有之黑鎮色手提包乙個（內有行動電話乙支、存摺乙本及印章乙枚），得手後
    逃逸，因認被告壬○○及巳○○另涉如附表二編號一至四之搶奪犯行。
四、然按犯罪事實應依證據認定之，無證據不得推定犯罪事實，刑事訴訟法第一百五
    十四條定有明文。被告之自白，非出於強暴、脅迫、利誘、詐欺、違法羈押或其
    他不正之方法，且與事實相符者，得為證據，刑事訴訟法第一百五十六條第一項
    定有明文。又事實之認定，應憑證據，如未能發現相當證據，或證據不足以證明
    時，自難以推測或擬制之方法，以為裁判基礎；認定不利於被告之事實，須依積
    極證據，苟積極證據不足為不利於被告事實之認定時，即應為有利於被告之認定
    ，更不必有何有利之證據，最高法院四十年台上字第八六號、三十年上字第八一
    六號判例分別著有明文。
五、經查：被告二人於丙○審理時，雖指稱為警查獲日於警訊之時遭受刑求，並於巳
    ○○所著上衣留下刑求員警之腳印云云。然經丙○調閱被告二人入所時健康檢查
    表，及被告巳○○入所時所著衣物，前開檢查表上並未發現被告二人入所時有受
    傷之紀錄，而被告巳○○所著白色汗衫胸口部分雖有黑色污漬，然不能確認為腳
    印，加以被告二人於該日警訊中，均否認有附表二編號二至四之犯行，顯見被告
    所稱因刑求而承認犯行之情與事實並不相符，不足採信，合先敘明。此外：
（一）就附表二編號一之事實部分：該案乃證人戊○○因施用毒品案件為警查獲後，
      檢舉其住家附近水溝中有搶奪之贓物為被告壬○○所丟棄，經警調查發現該贓
      物乃辛○○○遭搶奪之物，因認壬○○涉犯該起搶奪案件，訊據被告壬○○雖
      曾於警訊及偵查中承認犯下該起搶奪案件，惟其嗣後於丙○審理中堅決否認有
      該項犯行，經核其與丙○審理時所言與被害人辛○○○自警訊、偵查及丙○審
      理中所堅稱搶伊之人並非壬○○之語相符，又被告壬○○雖曾稱與少年甲００
      共犯本件搶奪案件，然(1)其先稱：「後來我們到戊○○的家裡分，當時只有
      他一人在，我們沒有按電鈴直接進去在客廳分完以後他才出來，我們各給他五
      百元但是沒有告訴他錢從何而來，因為在那裡分錢才給他，我們在他家拿了塑
      膠袋把剩下的東西裝入，由我丟到附近的水溝，廖某留在李家。」（見丙○八
      十九年六月二十八日筆錄）；繼之又稱：「（八十九年三月二十六日搶得皮包
      以後到戊○○家做何事？）我們去他家分錢後，我拿皮包自己一個人去丟。（
      有無告訴他們你丟在何處？）我沒有告訴他們，但是甲００應該知道，我事後
      有告他在水溝裡，戊○○完全不知，我沒有告訴他。（丟完皮包以後去那裡？
      ）我回李家找甲００一起騎車去廖家」之語（見丙○八十九年七月十二日筆錄
      ），嗣後改稱：「從他家走路去丟棄被害人皮包及證件於水溝中」、「他弟弟
      載我，路上我先丟皮包再去坐計程車，我沒有向他（指戊○○）媽媽借錢」之
      詞（見丙○八十九年九月二十二日筆錄），先後有諸多出入，其真實性已屬可
      議。(2)又核其前開所言與證人甲００所稱：「皮包是『綠』色的，內有健保卡
      ，現金二萬多元及其他證件，皮包大約如卷宗一般大小。（去李家何人幫你們
      開門，戊○○在做什麼？）李家門沒有上鎖，『李某在看電視』，我們自己進
      去的，當時『他母親及弟弟都有在家』」、「錢一人一半，皮包及證件由壬○○拿去丟。（壬○○是否有告訴你們要丟到何處，你和戊○○有無一起前往？
      皮包有無另外包裝？）林某沒有告訴我們要丟那裡，我和李某沒有與他一起去
      ，只是林某回來的時候他告訴我他丟到水搆裡，我沒有看見他用什麼裝。後來
      我自己騎車回去壬○○留在李某家。（分錢給戊○○時有無告訴他錢從何而來
      ？）他應該知道，因為當時有皮包和證件他都有看見不是我們的。」之語亦有
      差異（見丙○八十九年七月十二日筆錄），(3)另其所言與證人戊○○於丙○審
      理時所稱：「是我弟弟（指丁○○）載壬○○丟的，當日怪到中午時，壬○○
      與另一共犯至我家中，他們分完髒後，另一共犯先走，壬○○叫我弟弟載他去
      丟皮包順便坐計程車，我弟弟回來後告訴我他把皮包丟在水溝」、「他還我五
      佰元，也還我媽媽錢」之語並不相符（見丙○八十九年九月十五日筆錄），其
      所為之自白之真實信殊有諸多可議之處，(4)加以證人丁○○於丙○審理時表示
      ，曾看見壬○○至伊家中搜尋皮包內財物，但林某搜完就走，並未搭載壬○○
      丟棄贓物（見丙○九十年三月八日筆錄），從而戊○○所稱，經由丁○○之轉
      述得之贓物為壬○○丟棄之情亦非可採。綜上所陳，辛○○○既已明確指陳係
      丑○○（另案由軍事法院審理）而非被告壬○○對其行搶，故本件搶奪是否為
      被告所為，顯有疑義，又同案少年甲００，雖曾陳明與被告壬○○共犯上開搶
      奪案件，然其關於案發之後被告壬○○如何棄置贓物之過程、如何自戊○○家
      中離去所為之陳述，與戊○○及被告壬○○所言均有所出入，是該共同正犯及
      證人之指述亦有瑕疵可指而難驟信，自不得以之為不利於被告壬○○事實之認
      定，加以前開證物係經綠色塑膠袋包裝完整而棄置於水溝中，亦與被告壬○○
      為附表一犯行時，將贓物沿路棄置之處理模式顯然有別，況證人戊○○所陳，
      本案所查獲被害人辛○○○遭搶奪之財物，係被告壬○○棄置之情縱認屬實，
      惟持有被害人財物之原因不一而足，或係收受贓物、或係竊盜，自亦不得僅憑
      被告持有贓物一端，即認該財物係被告強奪而來，就此自難以被告先後不一而
      不能證明與事實相符之自白及證人、共犯顯有瑕疵之指訴，認本件搶奪犯行係
      被告壬○○所為。
（二）至附表二編號二至四之事實部分：公訴人認該部分犯罪事實係被告壬○○所為
      ，無非係以告訴人之指訴為其論斷之依據，然經丙○先後傳訊被害人到庭，均
      不能肯定對其等行搶之人即為被告二人，加以前開三案件均無贓證物扣案足以
      佐證告訴人所言與事實相符，是前開四部分之犯行均屬不能證明，惟公訴人認
      此部分事實若成立犯罪，與前開業經起訴有罪部分，具有連續犯裁判上一罪之
      關係，故不另為無罪之諭知。
六、至臺灣高雄地方法院檢察署另以九十年度偵字第三三八五號案件移送併辦部分，
    併辦意旨雖以：被告壬○○於八十九年四月份某日，在高雄縣新富路靠近高速公
    路涵洞近高雄市方向搶奪被害人葉月霞內裝有ＭＯＴＯＲ０ＬＡ、八九００型黑
    色手機乙支之皮包一個，惟此為被告壬○○所否認，加以被害人葉月霞復不能指
    認該件搶奪犯行是否確係被告壬○○所為，就被告壬○○是否為搶奪葉月霞之人
    ，應屬不能證明被告壬○○犯罪，此部份自應退回檢察官另行偵查。又該併辦意
    旨另認壬○○涉嫌於八十九年四月間，竊取戊○○之行動電話，涉犯竊盜罪部分
    ，因與本件壬○○所犯搶奪及強盜之罪，不具有裁判上一罪之關係，丙○不得併
    予審理，亦應退由檢察官另為偵查。
七、另臺灣高雄地方法院檢察署以九十年度少連偵字第二０三號移送併辦被告巳○○
    另設犯強盜案件部分，該案發生之時間為九十年七月間，與本案發生之時間八十
    九年四月相距甚遠，且該案係被告巳○○因故與他人發生口角所衍生之犯行，是
    過該部分事實即使構成犯罪，亦係另行起意而為之，與本案無裁判上一罪之關係
    ，丙○不得併予審理，宜交由檢查官另為適法之處置。
八、高雄縣政府警察局新興分局及所屬前鎮分局移送意旨另以：被告壬○○、巳○○
    二人分別於八十九年四月三日六時許，在高雄市○○區○○路、文橫路口搶奪乙
    名徒步婦女子○○之皮包（內有現金五千元及證件）；復於八十九年四月四日十
    六時許，以同一手法，在高雄市○○區○○街七十號前搶奪乙名徒步婦女癸○○
    之皮包（內有現金五千元及證件）；再於八十九年四月十二日晚間二十時許，在
    高雄市○鎮區○○路「興仁國中」前搶奪乙名騎乘機車之婦女皮包，得手二百元
    後均分，其餘物品（含皮包）則隨意丟棄；復於八十九年四月十二日晚間二十三
    時許，在高雄縣鳳山市○○街「伊克撞球場」前搶奪乙名婦女皮包，得手一萬元
    後均分，其餘物品（含皮包）則隨意丟棄，因認被告二人共同涉犯該二起搶奪罪
    嫌云云。被告二人於警訊中坦承犯行，偵查中經檢察官訊問，表示借提之警員交
    付每人五百元，要彼等承認上開二件搶奪犯行，經查：被告二人於八十九年四月
    二十日由新興分局警員借提外出查證，當日晚間解還台灣高雄看守所時，各交出
    五百元予高雄看守所總務科保管股統一保管之事實，有台灣高雄看守所被告保管
    款收款收據及金錢保管分戶卡各二張附卷為證，而證人即台灣高雄看守所總務科
    保管股職員陳清楠於偵查中亦證稱：人犯在押入所時，即由戒護科人員把人犯身
    上所有東西拿出來，當面請人犯清點指認後密封蓋章，由所方統一保管，直到出
    所，出所時由人犯當面點清無誤後即領回，人犯借提外出時，沒有攜帶金錢，戒
    護科人員亦有執行檢查，解還看守所時，若有攜帶金錢，也是由總務科保管股統
    一保管，開保管清單給人犯之語，又被告巳○○之母親陳美惠於八十九年四月二
    十日至新興分局會見被告巳○○，伊於偵查中亦證稱：「有到新興分局看巳○○
    ，但不知係那一天，當天下午一點多左右，警察告訴我，他有拿錢給謝、林二人
    ，叫我不要給了」等語，足見被告所言並非無據，移送意旨所陳犯行經檢察官認
    犯罪嫌疑不足而不另為不起訴處分，然員警就被告二人所陳，各贈與其等五百元
    ，要伊承認為開犯行部分，既涉有犯罪嫌疑，應交由檢察官另為偵查處理，附此
    說明之。
據上論斷，應依刑事訴訟法第二百九十九條第一項前段、第三百條，刑法第二十八條
、第五十六條、第二十六條、第三百三十條第一項、第三百二十六條、第五十一條第
五款、第三十八條第一項第二款，判決如主文。
中      華      民      國    九十      年     十二     月    三十一    日
                                  臺灣高雄地方法院刑事第二庭
                          法  官  卓立婷
右正本證明與原本無異。
如不服本判決，應於判決送達後十日內，向丙○提出上訴狀。
                                      書記官    陳家宏
中    華    民    國      九十一      年      一      月      四      日
附表一：
┌──┬────────────┬──────┬───────────┐
│編號│犯罪事實                │贓物        │備註                  │
├──┼────────────┼──────┼───────────┤
│一  │八十九年四月十四日凌晨三│未遂        │                      │
│    │時四十分許，林載謝騎乘X │            │                      │
│    │KC-005號機車，謝某持林某│            │                      │
│    │購之西瓜刀一把，在前鎮區│            │                      │
│    │瑞福路與崗山東街口，尾隨│            │                      │
│    │辰○○載乙○○由謝某    │            │                      │
│    │搶乙○○之皮包，未得手  │            │                      │
├──┼────────────┼──────┼───────────┤
│二  │八十九年四月十四日凌晨三│現金六千五百│朋分花用              │
│    │十許，在高雄市前鎮區瑞福│元          │                      │
│    │路與瑞崗山東街口，林、謝├──────┼───────────┤
│    │二人搶奪未得逞之際王女便│駕照二張、富│沿路丟棄於高雄縣鳳山市│
│    │衝往旁邊巷道呼救，壬○○│邦銀行信用卡│南正二路六四巷十三弄附│
│    │與巳○○認有機可乘，遂另│及提款卡、聯│近（在該處分贓）      │
│    │基於強盜他人財物之犯意聯│邦銀行提款卡├───────────┤
│    │絡而回頭，由謝某手持西瓜│、健保卡，土│西瓜刀藏于南正二路與永│
│    │刀下車，以「把錢拿來」之│銀、臺灣中小│安街口                │
│    │語喝令辰○○，陳女見其手│、聯邦銀行、│                      │
│    │持西瓜刀而不能抗拒，回以│富邦銀行及郵│                      │
│    │「沒有錢」，便趁機逃逸放│局存摺各一本│                      │
│    │棄抵抗，任由謝某打開機車│、身分證一張│                      │
│  │坐墊，取走皮包一只      │店章一個、印│                      │
│    │                        │章二枚、鑰匙│                      │
│    │                        │三十一支、皮│                      │
│    │                        │包三個會員證│                      │
│    │                        │一張        │                      │
├──┼────────────┼──────┼───────────┤
│三  │八十九年四月間某日晚間六│現金一千元、│該行動電話係被告出售予│
│    │時許，在高雄縣鳳山市五甲│信用卡、提款│翰麟通信行，有讓渡書可│
│    │派出所附近，騎乘機車搭載│卡、摩脫羅拉│證                    │
│    │不詳姓名之人，搶奪己○○│CD928行動電 │                      │
│    │之皮包                  │話（序號：44│                      │
│    │                        │000000000000│                      │
│    │                        │9）         │                      │
└──┴────────────┴──────┴───────────┘
附表二、公訴意旨略稱如下：
┌──┬────────────┬──────┬───────────┐
│編號│案發經過                │贓物        │備註                  │
├──┼────────────┼──────┼───────────┤
│一  │八十九年三月二十六日十三│現金二萬餘元│未起出                │
│    │時二十分許，在前鎮區瑞城├──────┼───────────┤
│    │街四十一巷口附近，被告二│駕照三張、身│高雄縣鳳山市○○街一０│
│    │人騎乘藍色未掛車牌機車，│分證一張、健│三巷十號旁之水溝內起出│
│    │搶奪被害人辛○○○黑色皮│保卡三張、行│                      │
│    │包，得手後逃逸。        │照一張印章一├───────────┤
│    │                        │枚、會員證一│註：被害人辛○○○堅決│
│    │                        │張          │否認被告壬○○為該案之│
│    │                        │            │搶嫌                  │
├──┼────────────┼──────┼───────────┤
│二  │壬○○載巳○○於八十九年│皮包內有現金│未起出贓物            │
│    │三月三十日十九時二十五分│四萬五千元、├───────────┤
│    │許，在前鎮區○○○路靠近│NOKIA行動電 │註：被害人康女於丙○審│
│    │崗山東街口，謝某動手搶康│、話一支身分│理時表示，案發之時未看│
│    │文置於機車踏板上之皮包│證、駕照、其│見搶匪之面孔，無法確定│
│    │                        │他證件      │被告二人是否為行搶之人│
│    │                        │            │                      │
│    │                        │            │                      │
│    │                        │            │                      │
│    │                        │            │                      │
├──┼────────────┼──────┼───────────┤
│三  │壬○○載巳○○於八十九年│摩托羅拉行動│未起出贓物            │
│    │四月七日二十三時許，在前│電話一支    ├───────────┤
│    │鎮區○○路一一二號前，由│            │註：卯○○據謝某背影指│
│    │謝某自卯○○背後搶奪摩托│            │認巳○○係後座之搶嫌，│
│    │羅拉行動電話一支得手逃逸│            │但是對於案發之時搶嫌所│
│    │                        │            │騎乘之機車顏色及式樣、│
│    │                        │            │有無車牌、搶嫌特徵均不│
│    │                        │            │記得                  │
├──┼────────────┼──────┼───────────┤
│四  │八十九年四月十一日十六時│行動電話一支│黑色皮包尋獲次日於文智│
│    │許，同一手法，鼓山區雄峰│存摺一本    │路上被路人拾獲        │
│    │路一號前搶奪庚○○之黑色│印章一枚    ├───────────┤
│    │手提包得手後逃逸        │            │甲○○坦承將手機出售予│
│    │                        │            │某外勞，但否認該手機係│
│    │                        │            │自被告處取得          │
│    │                        │            ├───────────┤
│    │                        │            │註：庚○○指稱被告很像│
│    │                        │            │搶嫌，然無法確認，但卓│
│    │                        │            │某尋獲贓物後，又於左營│
│    │                        │            │分局警備隊指陳甲○○很│
│    │                        │            │像搶嫌                │
└──┴────────────┴──────┴───────────┘


司法院資訊處製作；財團法人民間司法改革基金會備份。
